# 关于核销坏账产生坏账准备贷方余额的疑问

提问人：涛声依旧 88228822 时间：2020-03-31 08:05:19
假设在公司账上只有一笔应收账款账面余额 200 万 ，上年全额计提坏账准备，借：资产减值损失 200 贷：坏账准备200 ，应收账款账面价值为 0 。本年核销坏账准备，借：坏账准备 200 贷 应收账行款 200.应收账款账面价值为0.又隔了几年，突然全额收回来，借：应收账款 200 ，贷坏账准备 200 ，借：银行存款 200 贷 应收账款 200. 把中间过程抵消，即借：银行存款 200 贷 坏账准备 200 、现在应收的账面价值=0-200=-200.我想问一下， 1 、备抵法的原理，既然应收账款账面余额为 0 ，还有坏账准备贷方余额，似乎不存在。不满足备抵法的原理了
2 、在实务做账中出现的这个坏账准备贷方余额，是否会进入报表
3 、我想问一下，收回/转回，转销/核销的定义。我理解收回是一个外部行为外部将钱部分或者全部还回来钱；转回则相当于一个资产价值的提升；转销相当于一个有个结转的过程或者因债务重组，第三方代为偿还；核销是一个内部行为审批后让这笔款从账面消失。

回答人：chenyiwei
如果确实是唯一一笔应收款项的核销后收回，则转回的坏账准备期末无余额，贷记信用减值损失。
你对收回/转回，转销/核销的定义理解基本合理。